臺灣高雄地方法院刑事判決　　　　　　　96年度易字第1420號
公　訴　人　臺灣高雄地方法院檢察署檢察官
被　　　告　乙○○
　　　　　　　　　　（現於臺灣高雄看守所羈押中）
上列被告因詐欺案件，經檢察官提起公訴（96年度偵緝字第568
號），被告於本院準備程序進行中，就被訴犯罪事實為有罪之陳
述，經本院告知簡式審判程序意旨，並聽取公訴人及被告之意見
後，本院合議庭裁定由受命法官獨任依簡式審判程序審理，判決
如下：
    主  文
乙○○共同連續意圖為自己不法之所有，以詐術使人將本人之物
交付，處有期徒刑伍月，如易科罰金，以銀元參佰元即新臺幣玖
佰元折算壹日。
    事實及理由
一、本件犯罪事實及證據部分，除證據欄增列：被告乙○○於
    本院審理時之自白96年1 月31日偵訊筆錄光碟勘驗結果
    合作金庫商業銀行苓雅分行96年8 月9 日合金苓存字第0960
    003619號函暨其交易明細表外，餘均引用檢察官起訴書之記
    載（詳如附件）。
二、本件被告乙○○所犯為死刑、無期徒刑或最輕本刑為3年以
    上有期徒刑以外之罪，其於準備程序中就被訴事實為有罪之
    陳述，經法官告知簡式審判程序之旨，並聽取公訴人及被告
    之意見後，依刑事訴訟法第273條之1第1項規定，裁定由受
    命法官獨任進行簡式審判程序，合先敘明。
三、新舊法比較：
    被告行為後，刑法業於95年7 月1 日修正施行，依修正後刑
    法第2 條第1 項規定：「行為後法律有變更者，適用行為時
    之法律。但行為後之法律有利於行為人者，適用最有利於行
    為人之法律。」；又本次修正涵蓋之範圍甚廣，故比較新舊
    法時，應就罪刑有關之共犯、牽連犯、連續犯、有無累犯加
    重、自首減輕暨其他法定加減原因與加減例等一切情形，綜
    其全部罪刑之結果而為比較，復有最高法院95年度第8 次刑
    庭會議決議可資參照。茲就本案有關之新舊法比較部分，臚
    列如下：
(一)修正前刑法第33條第5款規定，罰金最低額為銀元1元，經折
    算係新台幣3 元，惟修正後刑法第33條第5 款就罰金刑規定
    為「新台幣一千元以上，以百元計算之。」，將罰金刑之最
    低額提高為新台幣1 千元以上，比較言之，自以修正前刑法
    較有利於被告。
(二)被告行為後，刑法第56條連續犯之規定業已刪除，被告乙○
    ○上開多次詐欺取財行為，因時間相近，所犯構成要件相同
    ，顯係基於概括之犯意為之，如依修正前刑法規定，應僅依
    連續犯論以1罪，並加重其刑，然若依新法，則須數罪分論
    併罰，比較言之，自以修正前刑法較有利於被告。
(三)關於易科罰金之折算標準，依修正前刑法第41條第1 項前段
    規定：「犯最重本刑為五年以下有期徒刑以下之刑之罪，而
    受六個月以下有期徒刑或拘役之宣告，因身體、教育、職業
    、家庭之關係或其他正當事由，執行顯有困難者，得以一元
    以上三元以下折算一日，易科罰金。」且被告行為時之易科
    罰金折算標準，依修正前罰金罰鍰提高標準條例第2 條前段
    （現已刪除）之規定，本係就其原定數額提高為100 倍折算
    1 日，故被告行為時之易科罰金折算標準乃以銀元3 百元折
    算1 日，經折算後應以新臺幣9 百元折算為1 日。惟修正後
    刑法第41條第1 項前段則規定：「犯最重本刑為五年以下有
    期徒刑以下之刑之罪，而受六個月以下有期徒刑或拘役之宣
    告者，得以新臺幣一千元、二千元或三千元折算一日，易科
    罰金。」乃提高原規定易科罰金之折算標準。比較新舊法，
    以舊法規定於被告為有利，爰依舊法相關規定諭知如主文所
    示易科罰金之折算標準。
(四)綜上整體比較結果，以被告行為時即修正前之刑法較為有利
    ，依修正後刑法第2 條第1 項規定，應適用修正前刑法之相
    關規定，予以論處。
四、核被告乙○○所為，係犯修正前刑法第339條第1項之詐欺取
    財罪。被告乙○○與自稱「陳永輝」之人，就上開犯行間有
    犯意聯絡及行為分擔，應論以共同正犯（因其2 人屬實行犯
    行之正犯，不論依修正前、後刑法第28條之規定，均構成共
    同正犯，自不生新舊法比較之問題，應逕依修正後之刑法第
    28條論以共同正犯，附此敘明。）。被告乙○○上開詐欺取
    財犯行，時間緊接，所犯構成要件相同，顯係基於概括之犯
    意為之，應依修正前刑法第56條規定以連續犯論以1 罪，並
    加重其刑。爰審酌被告僅因貪圖不法利益，不思參與正當經
    營之工作，竟與他人以假修費、真貸款之上開詐欺方法訛騙
    他人受有財產上之損害，惡性非輕，被害受損金額約57萬元
    之情節，尚未與被害人達成和解，惟念其犯後終能坦承犯行
    ，態度尚可，尚無處有期徒刑以上之前科，素行尚可，有臺
    灣高等法院被告前案紀錄表在卷，暨其犯罪動機、目的等一
    切情狀，量處如主文所示之刑，併諭知被告易科罰金之折算
    標準。
據上論斷，應依刑事訴訟法第273條之1第1項、第284條之1、第2
99條第1 項前段、第310 條之2 ，刑法第2 條第1 項前段、第28
條，修正前刑法第56條、第339 條第1 條、第41條第1 項前段，
罰金罰鍰提高標準條例第1 條前段、廢止前罰金罰鍰提高標準條
例第2 條，判決如主文。
本案經檢察官甲○○到庭執行職務。
中　　華　　民　　國　　96　　年　　9 　　月　　14　　日
                  刑事第十庭  法　官　吳金芳
以上正本證明與原本無異。
如不服本判決，應於收受本判決後10日內向本院提出上訴書狀，
其未具體敘述理由者，應於上訴期間屆滿後20日內，向本院補提
上訴理由書狀（須按他造當事人之人數附繕本，勿逕送上級法院
）。
中　　華　　民　　國　　96　　年　　9 　　月　　18　　日
　　　　　　　　　　　        書記官  周美
附錄本判決論罪科刑法條：
中華民國刑法第339條
（普通詐欺罪）
意圖為自己或第三人不法之所有，以詐術使人將本人或第三人之
物交付者，處5 年以下有期徒刑、拘役或科或併科1 千元以下罰
金。
以前項方法得財產上不法之利益或使第三人得之者，亦同。
前二項之未遂犯罰之。
附件：（5頁）
